【裁判字號】    95,交聲,695
【裁判日期】    950821
【裁判案由】    違反道路交通管理處罰條例聲明異議
【裁判全文】
臺灣臺北地方法院交通事件裁定         95年度交聲字第695號
    原處分機關  臺北市交通事件裁決所
    聲明異議人
    即受處分人  甲○○
上開受處分人因違反道路交通管理處罰條例案件，對於臺北市交
通事件裁決所於中華民國九十五年六月七日所為之處分（北市裁
四字第裁二二—一ＡＡ九三六六一二號）聲明異議，本院裁定如
下：
    主  文
原處分撤銷。
甲○○汽車駕駛人停車時，在禁止臨時停車處所停車，處罰鍰新
臺幣玖佰元。
    理  由
一、汽車駕駛人停車時，在禁止臨時停車處所停車者，處新臺幣
    （下同）六百元以上一千二百元以下罰鍰，道路交通管理處
    罰條例第五十六條第一項第一款定有明文。次按紅實線，以
    實線繪於路面或緣石上，設於路側，用以禁止臨時停車，道
    路交通標誌標線號誌設置規則第一百四十九條第一項第一款
    第五目定有明文。末按駕駛小型車，違反道路交通管理處罰
    條例第五十六條第一項第一款之事件，期限內繳納或到案聽
    候裁決者，處九百元罰鍰，違反道路交通管理事件統一裁罰
    基準及處理細則第二條第二項亦定有明文。
二、本件聲明異議人即受處分人甲○○於民國九十五年一月二十
    五日上午十時許，將其所有車牌號碼為ＡＩ—八六八一號自
    用小客車停放在臺北市○○○路九六巷八號前路側緣石繪有
    紅實線之路段，為臺北市停車管理處人員拍攝採證照片二張
    ，而以受處分人違反道路交通管理處罰條例第五十六條第一
    項第一款汽車駕駛人停車時在禁止臨時停車處所停車之規定
    逕行舉發開立一ＡＡ九三六六一二號舉發通知單，並指定應
    於九十五年三月八日前前往原處分機關即臺北市交通事件裁
    決所繳納罰鍰或聽候裁決，因上開舉發通知單未於上開應到
    案日期前合法送達受處分人，受處分人乃於九十五年七月五
    日具狀向原處分機關申述，原處分機關認受處分人確有上開
    交通違規行為，乃依據道路交通管理處罰條例第五十六條第
    一項第一款規定裁處最高額一千二百元之罰鍰。
三、依據受處分人所提聲明異議狀所載，其否認有何交通違規行
    為，並辯稱：伊並未在設有禁止臨時停車處停車云云，經查
    ：受處分人於九十五年一月二十五日上午十時許，將其所有
    上開車輛停放在上開路側緣石繪有紅實線之路段一節，觀諸
    卷附採證照片二張已明，而受處分人復未具體說明其為何未
    違規停車之原因，亦未提出相關證據以實其說，受處分人確
    有上開交通違規行為，堪以認定，受處分人所提聲明異議，
    為無理由。而原處分機關依據道路交通管理處罰條例第五十
    六條第一項第一款之規定裁處新臺幣一千二百元罰鍰之裁決
    ，固非無見，惟本件舉發通知單並無任何投遞紀錄，業有臺
    北市停車管理處九十五年八月十日所發北市停四字第○九五
    三四五四四九○○號函附資料在卷可參，是本件受處分人自
    無從依限前往原處分機關聽候裁決，是原處分機關漏未審酌
    上開送達情況而逕行裁決最高額之罰鍰，即難認為允恰，本
    件受處分人之異議雖無理由，惟原處分既有不當，自應由本
    院將原處分撤銷，並依據道路交通管理處罰條例第五十六條
    第一項第一款之規定，裁處如主文所示，以資適法。
據上論斷，應依道路交通案件處理辦法第二十條前段，裁定如主
文。
中    華    民    國    95    年    8     月    21    日
                        臺灣臺北地方法院交通法庭
                            法  官  唐于智
上正本證明與原本無異。
如不服本裁定，應於送達後5日內，向本院提出抗告狀。
                            書記官  李玟郁
中    華    民    國    95    年    8     月    21    日


司法院資訊處製作；財團法人民間司法改革基金會備份。
